【裁判字號】    97,訴,200
【裁判日期】    970331
【裁判案由】    毒品危害防制條例
【裁判全文】
臺灣士林地方法院刑事判決               97年度訴字第200號
公  訴  人  臺灣士林地方法院檢察署檢察官
被      告  甲○○
上列被告因違反毒品危害防制條例案件，經檢察官提起公訴（97
年度毒偵字第38號），被告於本院準備程序中為有罪之陳述，經
本院合議庭裁定以簡式審判程序審理，並判決如下：
    主  文
甲○○施用第一級毒品，累犯，處有期徒刑柒月。扣案之第一級
毒品海洛因（驗餘淨重零點零玖玖捌公克）沒收銷燬；海洛因外
包裝袋貳個沒收。
    事  實
一、甲○○前因施用毒品案件，經法院分別判處有期徒刑4 月、
    3 年6 月、7 年6 月確定，並裁定應執行有期徒刑10年6 月
    ，嗣經本院以96年度聲減字第122 號裁定減刑並定應執行刑
    為有期徒刑年9 年3 月確定，已於民國96年6 月14日縮刑期
    滿執行完畢。又因施用毒品案件，經本院以90年度毒聲字第
    13 79 號裁定送勒戒處所觀察勒戒後，認有繼續施用毒品之
    傾向，復由本院以91年度毒聲字第283 號裁定令入戒治處所
    施以強制戒治，因無繼續戒治之必要，再由本院裁定停止戒
    治並交付保護管束，並於91年9 月4 日將其釋放，嗣於92年
    3 月21日保護管束期滿未經撤銷停止戒治，視為強制戒治期
    滿執行完畢，並由臺灣士林地方法院檢察署以92年度戒毒偵
    字第29號為不起訴處分確定。猶不知悔改，於前案強制戒治
    執行完畢釋放後5 年內，基於施用第1 級毒品海洛因之犯意
    ，於96年12月11日晚間7 時許，在臺北市大同區○○○路○
    段26巷9 弄2 號3 樓住處，以海洛因摻入香菸點燃方式施用
    第1 級毒品海洛因。嗣於96年12月14日上午10時40分許，在
    臺北市大同區○○○路○ 段83巷口前為警查獲，並扣得第1
    級毒品海洛因2 小包（毛重0.5340公克，總淨重0.1040公克
    ，取樣0.0042公克，驗餘淨重0.0998公克）。
二、案經臺北市政府警察局萬華分局報請臺灣士林地方法院檢察
    署檢察官偵查起訴。
    理  由
一、本件被告所犯並非死刑、無期徒刑、最輕本刑為3 年以上有
    期徒刑之罪或高等法院管轄第1 審案件，而於準備程序進行
    中，被告先就被訴事實為有罪之陳述，經本院告知簡式審判
    程序之旨，並聽取公訴人、被告之意見後，由本院合議庭以
    裁定由受命法官獨任進行簡式審判程序，核先敘明。
二、上揭施用第1 級毒品海洛因之事實，業經被告甲○○於警詢
    、偵查及本院審理時坦承不諱（見偵卷第9 頁、第31頁、本
    院97年3 月18日準備程序及審判筆錄），復有當場查獲之第
    1 級毒品海洛因2 包（淨重0. 1040 公克、驗餘淨重0.0998
    公克）扣案可資佐證，且被告於96年12月14日經警採集尿液
    檢體送驗結果，係呈海洛因代謝物嗎啡陽性反應等情，有台
    灣尖端先進生技醫藥股份有限公司96年12月28日實驗室檢體
    編號AC25997 號濫用藥物檢驗報告、臺北市政府警察局偵辦
    毒品案件尿液檢體委驗單各1 份附卷可稽（見偵卷第36、37
    頁），又扣案之毒品2 包（毛重0.5340公克，總淨重0.1040
    公克，取樣0.0042公克，驗餘淨重0.0998公克）經送交通部
    民用航空局航空醫務中心以氣相層析質譜儀分析法檢驗結果
    ，確實含第一級毒品海洛因成分，亦有該局96年12月21日航
    藥鑑字第0962295 號毒品鑑定書1 紙在卷可按（見偵卷第64
    頁），復有扣案毒品照片4 張可資佐證，自堪認被告前開自
    白與事實相符。查被告前因施用毒品犯行，經本院裁定送觀
    察、勒戒後，認有繼續施用毒品之傾向，復經本院裁定令入
    戒治處所施以強制戒治，因無繼續戒治必要，經本院以91年
    度毒聲字第903 號裁定停止戒治，已於91年9 月4 日出所，
    所餘戒治期間交付保護管束，並於92年3 月21日保護管束期
    滿未經撤銷，由臺灣士林地方法院檢察署以92年度戒毒偵字
    第29號為不起訴處分確定，有前開不起訴處分書，臺灣士林
    地方法院檢察署刑案資料查註紀錄表、觀察勒戒及戒治處分
    執行指揮書各1 份在卷可查，被告於上開觀察勒戒、強制戒
    治執行完畢釋放後5 年內，再犯本案施用毒品犯行，事證至
    為明確，堪予認定，自應依法論科。
三、查海洛因為毒品危害防制條例第2 條第2 項第1 款所列之第
    1 級毒品，不得非法持有、施用。是核被告甲○○所為係犯
    同條例第10條第1 項之施用第1 級毒品罪。其於施用毒品前
    後持有毒品之行為，應為其施用毒品之犯行所吸收，不另論
    罪。查被告有如事實欄所示之犯罪科刑執行前科，有臺灣高
    等法院被告前案紀錄表1 份附卷可按，其於受有期徒刑執行
    完畢後，5 年內故意再犯本件有期徒刑以上之罪，為累犯，
    應依刑法第47條第1 項規定加重其刑。爰審酌被告有多次施
    用毒品前科，理應深知施用毒品係違法之行為，竟不思戒除
    毒癮，改過自新，於出監後旋即再為本件施用第1 級毒品海
    洛因之犯行，所為殊非可取，非但戕害自己身心健康，並造
    成社會問題，惟考量被告犯後已經坦承犯行，態度尚可等一
    切情狀，量處如主文所示之刑，以資懲儆。
四、扣案之第1 級毒品海洛因2 包（毛重0.5340公克，總淨重0.
    1040公克，取樣0.0042公克，驗餘淨重0.0998公克），係查
    獲之第1 級毒品，不問是否屬犯人所有，均應依毒品危害防
    制條例第18條第1 項前段之規定，諭知沒收銷燬。另海洛因
    外包裝袋2 個，係用於包裹毒品，防其裸露、潮濕、逸散，
    便於攜帶，為被告所有供本案施用第1 級毒品所用之物，業
    據被告供明在卷，應依刑法第38條第1 項第2 款之規定宣告
    沒收。
據上論斷，應依刑事訴訟法第273 條之1 第1 項、第299 條第1
項前段，毒品危害防制條例第10條第1 項、第18條第1 項前段，
刑法第11條前段、第47條第1 項、第38條第1 項第2 款，判決如
主文。
本案經檢察官洪三到庭執行職務。
中    華    民    國    97    年    3     月    31    日
                  刑事第七庭法  官  汪梅芬
以上正本證明與原本無異。
如不服本判決，應於收受送達後10日內向本院提出上訴書狀，其
未敘述上訴之理由者並得於提起上訴後20日內向本院補提理由書
（均須按他造當事人之人數附繕本）。
                             書記官  張馨尹
中    華    民    國    97    年    3     月    31    日
附錄本案論罪科刑法條：
毒品危害防制條例第10條：
施用第一級毒品者，處6 月以上5 年以下有期徒刑。
施用第二級毒品者，處3 年以下有期徒刑。


司法院資訊處製作；財團法人民間司法改革基金會備份。
